臺灣桃園地方法院刑事判決　　　　　　 95年度簡上緝字第5號
上　訴　人　台灣桃園地方法院檢察署檢察官
被　　　告　乙○○
　　　　　　　　　　號6樓（
上列上訴人因被告竊盜案件，不服中華民國92年1 月6 日本院92
年度壢簡字第51號第一審簡易判決（聲請簡易判決處刑案號：91
年度偵字第22320 號），提起上訴，暨移送併案審理（92年度偵
字第1663號、第3812號），本院管轄之第二審合議庭判決如下：
    主  文
原判決撤銷。
乙○○連續攜帶兇器竊盜，處有期徒刑陸月，如易科罰金，以銀
元參佰元即新臺幣玖佰元折算壹日。扣案之一字起子壹支沒收。
    事  實
一、乙○○基於意圖為自己不法之所有之概括犯意，連續於下列
    時地為竊盜犯行：
    (一)於民國91年11月下旬某日，在桃園縣中壢市○○路○ 段龍
      岡圓環旁，見丁○○將其已報廢之自小貨車停放該處，即
      進入車內徒手竊取庚○○置放於該車內之泡麵2 碗。復於
      同年12月7 日凌晨4 時許，在上址車內徒手竊取丁○○所
      有之石英錶1 只、庚○○所有之棗子10餘顆等物。嗣於同
      年12月7 日凌晨4 時20分許，在上揭處為丁○○、庚○○
      當場查獲並報警處理。
    (二)又於92年1 月1 日凌晨0 時許，在桃園縣平鎮市○○路68
      巷對面空地，攜帶其所有客觀上足以對人之生命、身體、
      安全構成威脅具有危險性之兇器一字起子1 支（已滅失）
      毀損戊○○所有車號8 Ｎ─4552號自用小客車門鎖後，進
      入車內竊取硬幣約新臺幣（下同）200 元得手。隨後，復
      攜帶上揭一字起子1 支，於同日凌晨0 時20分許，在平鎮
      市○○路98號旁的空地，見己○○所有停放於該處之車號
      ＬＨ─6817號自用小客車車門未上鎖，即進入車內竊取硬
      幣50 餘元得手。
    (三)復於92年1 月2 日凌晨0 時30分許，在平鎮市○○路98號
      旁的空地，趁詮陞實業有限公司所有車號ＫＤ─8389號自
      用小客車車門未鎖，即進入車內徒手竊取丙○○○置於車
      內硬幣50餘元。
    (四)再於92年1 月9 日晚間8 時許，在中壢市後寮59號旁空地
      處，見停放在該處甲○○○所有車號ＪＡ─1797號自用小
      客車車門未鎖，攜帶其所有客觀上足以對人之生命、身體
      、安全構成威脅具有危險性之兇器一字起子1 支，進入該
      車內搜尋財物之際，適為路人喻德中發覺始未竊得車內財
      物，嗣經報警處理並當場扣得一字起子1 支。
二、案經桃園縣政府警察局中壢分局報請臺灣桃園地方法院檢察
    署檢察官偵查後聲請簡易判決處刑及移送併案審理。
    理  由
一、上揭犯罪事實，業據被告於本院審理時坦承不諱，核與被害
    人丁○○、庚○○、戊○○、己○○、丙○○○於警詢指述
    、目擊證人喻德中於警詢中證述及被害人甲○○○於警詢、
    本院調查時證述情節相符，並有桃園縣警察局中壢分局贓物
    認領申請單1 紙、照片1 幀、贓物認領保管單1 紙附卷及一
    字起子1 支扣案足佐，是本件事證明確，被告犯行犯洵堪認
    定，應依法論科。
二、查被告行為後，刑法於94年2 月2 日修正公布，於95年7 月
    1 日施行。按行為後法律有變更者，適用行為時之法律，但
    行為後之法律有利於行為人者，適用最有利於行為人之法律
    ，現行刑法第2 條第1 項定有明文。刑法第2 條本身雖經修
    正，但刑法第2 條既屬適用法律之準據法，本身尚無比較新
    舊法之問題，應一律適用裁判時之現行刑法第2 條規定以決
    定適用之刑罰法律，核先敘明。又以本次刑法修正之比較新
    舊法，應就罪刑有關之共犯、未遂犯、想像競合犯、牽連犯
    、連續犯、結合犯，以及累犯加重、自首減輕暨其他法定加
    減原因（如身分加減）與加減例等一切情形，綜其全部罪刑
    之結果而為比較（參見最高法院95年度第8 次刑庭會議決議
    ）。經查：
（一）被告行為後法律有變更，關於刑法第354 條毀損罪之法定
      罰金刑部分，由原定貨幣單位銀元500 元以下罰金，並依
      罰金罰鍰提高標準條例第1條 前段規定提高為10倍（提高
      後折算為新台幣1 萬5 千元以下罰金），經依修正後刑法
      施行法第1 條之1 第1 項、第2項 前段規定，修正為貨幣
      單位為新台幣，並就所定數額提高為30倍，亦即修正為新
      台幣1 萬5 千元以下罰金；而法定罰金刑最低度部分，由
      修正前刑法第33條第5 款規定為銀元1元 以上，依罰金罰
      鍰提高標準條例第1 條前段提高為10倍（提高後折算為新
      台幣30元），修正後刑法第33條第5 款則修正為新台幣1
      千元以上，以百元計算，比較行為時法與裁判時法，關於
      修正之罰金刑最高度部分，行為時法與裁判時法輕重相同
      ，行為時法並無不利於被告情形，而就修正之罰金刑最低
      度部分，行為時法較有利於被告。
（二）被告行為後，刑法第56條關於連續犯之規定於95年7 月1
      日修正刪除生效，該連續犯規定刪除後，除法理上合於接
      續犯、包括一罪之情形仍可認為構成單一之犯罪外，其於
      數犯罪行為之情形，即應依刑法第51條之規定予以分論併
      罰，此刪除雖非犯罪構成要件之變更，但顯已影響行為人
      刑罰之法律效果，自屬法律有變更，是自應依新法第2 條
      第1 項規定，比較新、舊法結果，被告行為時法律即舊法
      連續犯之規定對被告較為有利。
（三）被告行為後，刑法第55條後段牽連犯之規定，亦於94年1
      月7 日修正刪除，並於95年7 月1 日施行。是於新法修正
      施行後，被告之數犯罪行為，即須分論併罰。此刪除顯已
      影響行為人刑罰之法律效果，比較新、舊法結果，自應以
      被告行為時之法律即舊法論以牽連犯對被告較為有利。
  綜上適用修正前、後之罪、刑相關規定予以比較，修正後之規
  定顯非較修正前之規定對其有利，因之，依現行即修正後刑法
  第2 條第1 項前段規定，上揭部分應適用修正前刑法之有關規
  定。
三、核被告於上揭事實(一)(三)之犯行，係犯刑法第320 條第1 項竊
    盜罪；於上揭事實(二)之犯行，係犯同法第321 條第1 項第3
    款之攜帶兇器竊盜罪、第354 條毀損器物罪；於上揭事實(四)
    之犯行，係犯同法第321 條第1 項第3 款之攜帶兇器竊盜未
    遂罪。至公訴人認被告於上揭事實(四)之犯行，係要竊取王陳
    彩霞所有車號ＪＡ─1797號自用小客車，然被告堅稱伊當時
    是要偷車內之財物，不是要偷車等語，而依據證人喻德中、
    甲○○○所述，可知被告一進入該車時即為證人喻德中當場
    逮獲，是該車引擎既尚未發動、亦未遭破壞，即乏證據證明
    被告進入車內就是要偷車，是堪認被告供述應可採信。雖被
    告於警詢中自白其當時要偷車等語，惟於無補強證據之情形
    下，尚難逕採被告於警詢中之自白，一併敘明。被告所犯上
    揭竊盜罪、攜帶兇器竊盜既遂、未遂罪等犯行，時間緊接，
    觸犯基本構成要件相同之罪名，為連續犯，應依修正前刑法
    第56條之規定論以情節較重之攜帶兇器竊盜既遂一罪，本院
    審酌被告上揭竊盜之犯行，所竊財物價值小，被害人受損之
    情節尚屬輕微，爰不加重其刑。被告所犯加重竊盜罪、毀損
    器物罪間，具有方法、結果之牽連關係，應依修正前刑法第
    55 條 牽連犯之規定從一重即加重竊盜罪處斷。公訴人雖僅
    就上揭事實(一)之竊盜犯行聲請簡易判決處刑，然被告所為上
    揭事實(二)、(三)、(四)之犯行，與事實(一)之竊盜罪間分具有連續
    犯、牽連犯之裁判上一罪關係，應為起訴效力所及，本院自
    應併予審理。
四、原審予以被告論罪科刑，固非無見。惟原審未及審酌與本案
    上揭事實(二)、(三)、(四)具有連續犯關係之併案事實，即有未合
    。檢察官上訴執此指摘原判決不當，為有理由，自應由本院
    將原判決撤銷改判。爰審酌被告之犯案情節及被害人受損之
    程度均屬輕微，且其犯後坦承犯行，態度尚稱良好等一切情
    狀，量處如主文所示之刑。末按「最高法院95年5 月23日95
    年第8 次刑事庭會議決議：一、法律變更之比較適用原則 (
    四)『 比較時應就罪刑有關之共犯、未遂犯、想像競合犯、
    牽連犯、連續犯、結合犯，以及累犯加重、自首減輕暨其他
    法定加減原因（如身分加減）與加減例等一切情形，綜其全
    部罪刑之結果而為比較』；而該決議三、刑 (二)易 刑處分
    ：『易科罰金之折算標準、易服勞役之折算標準及期限，新
    法施行後，應依新法第2 條第1 項之規定，適用最有利於行
    為人之法律』，亦即將易刑處分另作決議，不包括在上開『
    綜其全部罪刑之結果而為比較』之範圍內。故前開綜合比較
    之結果，雖以舊法（或新法）較有利於行為人而應一體適用
    舊法（或新法），然如經比較修正前後之易科罰金或易服勞
    役之折算標準，以新法（或舊法）之規定，較有利於行為人
    ，即應適用新法（舊法）」（詳臺灣高等法院暨所屬法院95
    年法律座談會刑事類提案第3 號、第4 號、第5 號、第6 號
    之審查意見及研討結果）。經查被告行為後，刑法業於94年
    2 月2 日修正公布刑法第41條條文，並於95年7 月1 日施行
    ，被告行為時之刑法第41條第1 項前段規定：「犯最重本刑
    為5 年以下有期徒刑以下之刑之罪，而受6 個月以下有期徒
    刑或拘役之宣告，因身體、教育、職業、家庭之關係或其他
    正當事由，執行顯有困難者，得以（銀元）1 元以上3 元以
    下折算1 日，易科罰金。」。查被告行為時之易科罰金折算
    標準，依修正前罰金罰鍰提高標準條例第2 條規定（現已刪
    除），就其原定數額提高為100 倍折算1 日，是本件被告行
    為時之易科罰金折算標準，應以銀元300 元至100 元折算1
    日，經折算為新臺幣後，應以新臺幣900 元至300 元折算為
    1 日。惟被告行為後新法第41條第1 項前段修正為：「犯最
    重本刑為5 年以下有期徒刑以下之刑之罪，而受6 個月以下
    有期徒刑或拘役之宣告者，得以新臺幣1000元、2000元或
    3000元折算1 日，易科罰金。」。比較修正前後之易科罰金
    折算標準，以修正前之規定較有利於被告，是依刑法第2條
    第1 項前段之規定，爰依修正前刑法第41條第1 項前段及修
    正前罰金罰鍰提高標準條例第2 條之規定諭知易科罰金之折
    算標準。雖公訴人當庭對被告求處有期徒刑8 月，惟本院依
    罪刑相當原則，認科處被告上開刑度，已足資讓其警惕，如
    科以公訴人所求處刑度尚嫌過重，併此敘明。至扣案一字起
    子1 支，為被告所有，業據被告於本院審理時供述在卷，且
    係供上揭事實(四)竊盜犯罪所用之物，併依刑法第38條第1項
    第2 款之規定宣告沒收。另扣案手電筒1 支，與本案犯罪無
    關，爰不予宣告諭知沒收，併此敘明。
據上論斷，應依刑事訴訟法第455 條之1 第1 項、第3 項、第36
9 條第1 項前段、第364 條、第299 條第1 項前段，刑法第2 條
第1 項前段、第321 條第1 項第3 款、第38條第1 項第2 款，修
正前刑法第354 條、第55條、第56條，刑法施行法第1 條之1 第
1 項、第2 項前段，修正前罰金罰鍰提高標準條例第2 條，判決
如主文。
本案經檢察官薛植和到庭執行職務。
中　　華　　民　　國　　96　　年　　1　 　月　　16　　日
                  刑事第一庭  審判長法　官　曾淑華
                                    法  官  王耀興
                                    法  官  黃梅淑
以上正本證明與原本無異。
本件不得上訴。
　　　　　　　　　　　　　　      　書記官　魏里安
中　　華　　民　　國　　96　　年　　1 　　月　　16　　日
附錄本案論罪科刑法條：
中華民國刑法第321 條第1 項第3 款規定：
犯竊盜罪而有左列情形之一者，處6 月以上、5 年以下有期徒刑
：
三  攜帶兇器而犯之者。
中華民國刑法第354 條規定：
毀棄、損壞前二條以外之他人之物或致令不堪用，足以生損害於
公眾或他人者，處2 年以下有期徒刑、拘役或5 百元以下罰金。
